【裁判字號】    90,上易,257
【裁判日期】    920227
【裁判案由】    返還土地等
【裁判全文】
台灣高等法院高雄分院民事判決  九十年度上易字第二五七號
      上  訴  人  丙○○
      被 上 訴人  乙○○
      訴訟代理人  己○○
      被 上 訴人  戊○○
                  庚○○
                  丁○○
                  甲○○
右當事人間請求返還土地等事件，上訴人對於中華民國九十年八月三十一日臺灣高雄
地方法院九十年度訴字第二一○號第一審判決提起上訴，本院判決如左：
      主     文
一、原判決關於駁回上訴人後開第二項、第三項、第四項，及命被上訴人給付自民國
    九十年二月一日起至返還其等所占用之高雄市○○區○○段一小段第七五七號土
    地之日止按月給付不當得利部分，暨訴訟費用（除確定部分外）之裁判廢棄。
二、被上訴人乙○○應將坐落高雄市○○區○○段一小段第七五七號土地上，如附圖
    二所示Ｂ部分面積八平方公尺之地上物拆除，並將上開土地返還予上訴人。
三、被上訴人丁○○應將坐落高雄市○○區○○段一小段第七五七號土地上，如附圖
    二所示Ｆ部分面積二平方公尺之地上物拆除，並將上開土地返還予上訴人。
四、被上訴人甲○○應將坐落高雄市○○區○○段一小段第七五七號土地上，如附圖
    二所示Ｈ部分面積一平方公尺之地上物拆除，並將上開土地返還予上訴人。
五、被上訴人乙○○應自民國九十年二月一日起至返還如附圖二所示Ｂ部分面積八平
    方公尺土地之日止，按年給付依上開土地面積八平方公尺之各當年度申報總價年
    息百分之五計算之金額。
六、被上訴人丁○○應自民國九十年二月一日起至返還如附圖二所示Ｆ部分面積二平
    方公尺及Ｅ部分面積一平方公尺土地之日止，按年給付依上開土地面積三平方公
    尺之各當年度申報總價年息百分之五計算之金額。
七、被上訴人甲○○應自民國九十年二月一日起至返還如附圖二所示Ｇ部分面積三平
    方公尺及如附圖二所示Ｈ部分面積一平方公尺土地之日止，按年給付依上開土地
    面積四平方公尺之各當年度申報總價年息百分之五計算之金額。
八、被上訴人戊○○應自民國九十年二月一日起至返還如附圖二所示Ｃ部分面積六平
    方公尺土地之日止，按年給付依上開土地面積六平方公尺之各當年度申報總價年
    息百分之五計算之金額。
九、被上訴人庚○○應自民國九十年二月一日起至返還如附圖二所示Ｄ部分面積四平
    方公尺土地之日止，按年給付依上開土地面積四平方公尺之各當年度申報總價年
    息百分之五計算之金額。
十、其餘上訴駁回。
十一、第一（除確定部分外）、二審訴訟費用，由被上訴人負擔五分之三，餘由上訴
      人負擔。
      事實及理由
一、被上訴人丁○○經合法通知，未於言詞辯論期日到場，核無民事訴訟法第三百八
    十六條所列各款情形，爰依上訴人聲請，由其一造辯論而為判決，合先明。
二、本件上訴人主張：其所有坐落高雄市○○區○○段一小段七五七地號，面積四十
    一平方公尺之土地（以下簡稱系爭土地），遭被上訴人乙○○所有坐落高雄市○
    ○區○○路四五巷二十號建物（以下簡稱系爭二十號建物）、被上訴人戊○○所
    有坐落高雄市○○區○○路四五巷十八號建物（以下簡稱系爭十八號建物）、被
    上訴人庚○○所有坐落高雄市○○區○○路四五巷十六號建物（以下簡稱系爭十
    六號建物）、被上訴人丁○○所有坐落高雄市○○區○○路四五巷十四號建物（
    以下簡稱系爭十四號建物）、被上訴人甲○○所有坐落高雄市○○區○○路四五
    巷十二號建物（以下簡稱系爭十二號建物）所占用，其占用之面積如附圖一所示
    依次為十一平方公尺、九平方公尺、八平方公尺、七平方公尺及六平方公尺，經
    上訴人請求被上訴人等五人拆除上開地上物未果，爰依民法第七百六十七條之規
    定，請求被上訴人拆除占用系爭土地之地上物。又被上訴人係屬無權占用上開系
    爭土地，無法律上之原因而受有相當於租金之使用利益，致上訴人受有損害，爰
    依民法第一百七十九條之規定，請求被上訴人給付上訴人自八十五年二月一日起
    至九十年一月三十一日止最近五年內無權占有系爭土地相當於租金之利益，及自
    九十年二月起至拆除地上物返還上開系爭土地之日止所受相當於租金之損害。其
    每月租金計算方式為土地法第一百零五條準用同法第九十七條規定，租金以系爭
    土地當年度申報總價額年息百分之十為準，為此訴請判決：（一）被上訴人乙○
    ○應將坐落系爭土地如附圖一所示Ａ１部分面積一平方公尺、Ｂ部分面積八平方
    公尺及甲部分面積二平方公尺之地上物拆除，並將上開土地返還上訴人，並應給
    付上訴人新台幣（下同）一萬八千八百零三元，及自起訴狀繕本送達翌日起至清
    償日止，按週年利率百分之五計算之利息，暨自九十年二月一日起至拆屋還地之
    日起，每年依當年度土地之申報總價額年息百分之十計算之金額。（二）被上訴
    人戊○○應將坐落系爭土地上如附圖一所示Ａ２部分面積二平方公尺、Ｃ部分面
    積六平方公尺及乙部分面積一平方公尺之地上物拆除，並將之地上物拆除，並將
    上開土地返還上訴人，並應給付上訴人一萬五千三百八十四元，及自起訴狀繕本
    送達翌日起至清償日止，按週年利率百分之五計算之利息，暨自九十年二月一日
    起至拆屋還地之日起，每年依當年度土地之申報總價額年息百分之十計算之金額
    。（三）被上訴人庚○○應將坐落系爭土地上如附圖一所示Ａ３部分面積二平方
    公尺、Ｄ部分面積四平方公尺及丙部分面積二平方公尺之地上物拆除，並將上開
    土地返還上訴人，並應給付上訴人一萬三千六百七十五元，及自起訴狀繕本送達
    翌日起至清償日止，按週年利率百分之五計算之利息，暨自九十年二月一日起至
    拆屋還地之日起，每年依當年度土地之申報總價額年息百分之十計算之金額。（
    四）被上訴人丁○○應將坐落系爭土地土地上如附圖一所示Ａ４部分面積二平方
    公尺、Ｅ部分面積一平方公尺及丁部分面積四平方公尺之地上物拆除，並將上開
    土地返還上訴人，並應給付上訴人一萬一千九百六十五元，及自起訴狀繕本送達
    翌日起至清償日止，按週年利率百分之五計算之利息，暨自九十年二月一日起至
    拆屋還地之日起，每年依當年度土地之申報總價額年息百分之十計算之金額。（
    五）被上訴人甲○○應將坐落系爭土地上如附圖一所示Ａ５部分面積一平方公尺
    、Ｇ部分面積三平方公尺及戊部分面積二平方公尺之地上物拆除，並將上開土地
    返還上訴人，並應給付上訴人一萬零二百五十六元，及自起訴狀繕本送達翌日起
    至清償日止，按週年利率百分之五計算之利息，暨自九十年二月一日起至拆屋還
    地之日起，每年依當年度土地之申報總價額年息百分之十計算之金額。（六）訴
    訟費用由被上訴人負擔。（七）上訴人願供擔保，請准宣告假執行。〔原審判決
    被上訴人戊○○應將坐落系爭土地上，如附圖二所示Ｃ部分面積六平方公尺之地
    上物拆除，並將上開土地返還予上訴人。被上訴人庚○○應將坐落系爭土地上，
    如附圖二所示Ｄ部分面積四平方公尺之地上物拆除，並將上開土地返還予上訴人
    。被上訴人丁○○應將坐落系爭土地上，如附圖二所示Ｅ部分面積一平方公尺之
    地上物拆除，並將上開土地返還予上訴人。被上訴人甲○○應將坐落系爭土地上
    ，如附圖二所示Ｇ部分面積三平方公尺之地上物拆除，並將上開土地返還予上訴
    人。被上訴人乙○○應給付上訴人二千零九十四元，及自九十年八月二十四日起
    至清償日止，按年息百分之五計算之利息，暨自九十年二月一日起於其占有系爭
    土地如附圖二所示Ｂ部分之土地期間，按月給付上訴人一百二十元。被上訴人戊
    ○○應給付上訴人五千一百二十八元，及自九十年二月八日起至清償日止，按年
    息百分之五計算之利息，暨自九十年二月一日起至返還上開土地予上訴人之日止
    ，按月給付上訴人九十元。被上訴人庚○○應給付上訴人三千四百十三元，及自
    九十年二月八日起至清償日止，按年息百分之五計算之利息，暨自九十年二月一
    日起至返還上開土地予上訴人之日止，按月給付上訴人六十元。被上訴人丁○○
    應給付上訴人二千五百六十四元，及自九十年二月八日起至清償日止，按年息百
    分之五計算之利息，暨自九十年二月一日起於其占有系爭土地如附圖二所示Ｅ、
    Ｆ部分之土地期間，按月給付上訴人四十五元。被上訴人甲○○應給付上訴人三
    千四百十三元，及自九十年二月十三日起至清償日止，按年息百分之五計算之利
    息，暨自九十年二月一日起於其占有高雄市○○區○○段一小段第七五七地號如
    附圖二所示Ｇ、Ｈ部分之土地期間，按月給付上訴人六十元。並駁回上訴人其餘
    之訴）上訴聲明：（一）原判決書不利於上訴人部分廢棄。（二）被上訴人乙○
    ○應將坐落系爭土地上如附圖一所示Ａ１部分面積一平方公尺、Ｂ部分面積八平
    方公尺及甲部分面積二平方公尺之地上物拆除，並將上開土地返還予上訴人。（
    三）被上訴人戊○○應將坐落系爭土地上如附圖一所示Ａ２部分面積二平方公尺
    及乙部分面積一平方公尺之地上物拆除，並將上開土地返還予上訴人。（四）被
    上訴人庚○○應將坐落系爭土地上如附圖一所示Ａ３部分面積二平方公尺及丙部
    分面積二平方公尺之地上物拆除，並將上開土地返還予上訴人。（五）被上訴人
    丁○○應將坐落系爭土地上如附圖一所示Ａ４部分面積二平方公尺及丁部分面積
    四平方公尺之地上物拆除，並將上開土地返還予上訴人。（六）被上訴人甲○○
    應將坐落系爭土地上如附圖一所示Ａ５部分面積一平方公尺及戊部分面積二平方
    公尺之地上物拆除，並將上開土地返還予上訴人。（七）被上訴人乙○○應再給
    付上訴人一萬六千七百零九元，即自九十年八月二十四日起至清償日止，按年息
    百分之五計算之利息，暨自九十年二月一日起至交還所佔用土地日止，每年依當
    年度土地申報總價額以年息百分之十計算之金額給付上訴人（八）被上訴人戊○
    ○應再給付上訴人一萬零二百五十六元，即自九十年二月八日起至清償日止，按
    年息百分之五計算之利息，暨自九十年二月一日起至交還所佔用土地之日止，每
    年依當年度土地申報總價額以年息百分之十計算之金額給付上訴人。（九）被上
    訴人庚○○應再給付上訴人一萬零二百六十二元，即自九十年二月八日起至清償
    日止，按年息百分之五計算之利息，暨自九十年二月一日起至交還所佔用土地之
    日止，每年依當年度土地申報總價額以年息百分之十計算之金額給付上訴人。（
    十）被上訴人丁○○應再給付上訴人九千四百零一元，即自九十年二月八日起至
    清償日止，按年息百分之五計算之利息，暨自九十年二月一日起至交還所佔用土
    地之日止，每年依當年度土地申報總價額以年息百分之十計算之金額給付上訴人
    。（十一）被上訴人甲○○應再給付上訴人六千八百四十三元，即自九十年二月
    八日起至清償日止，按年息百分之五計算之利息，暨自九十年二月一日起至交還
    所佔用土地之日止，每年依當年度土地申報總價額以年息百分之十計算之金額給
    付上訴人。（十二）第一、二審訴訟費用均由被上訴人負擔。
三、被上訴人戊○○辯稱：伊所有之系爭十八號建物係向訴外人朱子石所購買，並未
    占用上訴人所有之系爭土地等語。於本院聲明：駁回上訴。
    被上訴人甲○○則以：其所有之系爭十二號建物係向訴外人朱子石所購買，買來
    時就是這樣子，並未占用上訴人所有之系爭土地等語置辯。於本院聲明：駁回上
    訴。
    被上訴人庚○○辯稱：伊所有之系爭十六號建物係向訴外人朱子石所購買，伊未
    曾改建或增建，伊並未占用上訴人所有之系爭土地等語。於本院聲明：駁回上訴
    。
    被上訴人乙○○辯稱：伊所有之系爭二十號建物於六十八年間就已經蓋好，於七
    十八年之後始在後面空地上加蓋，但未占用上訴人所有之系爭土地等語。於本院
    聲明：駁回上訴。
    被上訴人丁○○未曾於準備程序或言詞辯論期日到場，亦未具狀為任何聲明或陳
    述。
四、查，系爭土地原係訴外人朱子石所有，其因積欠上訴人票款，上訴人遂向台灣高
    雄地方法院聲請強制執行，台灣高雄地方法院以七十四年度執字第一六八六六號
    查封拍賣系爭土地及其他土地，歷經十二次公開拍賣，仍無人應買，上訴人乃於
    七十六年三月十二日具狀向台灣高雄地方法院聲明承受上開土地，並由台灣高雄
    地方法院於七十六年六月二日核發不動產權利移轉證書予上訴人，上訴人並持之
    向地政機關辦理所有權登記完畢等情，業據本院向台灣高雄地方法院調閱上開執
    行案卷查核屬實，並有系爭土地登記謄本乙份在卷可稽，是系爭土地為上訴人所
    有乙節，自堪認屬實。次查，上訴人主張系爭二十號建物、十八號建物、十六號
    建物、十四號建物、十二號建物分別為被上訴人乙○○、戊○○、庚○○、丁○
    ○、甲○○所有之事實，業據其提出建物謄本乙份在卷足稽，且為被上訴人乙○
    ○、戊○○、庚○○、甲○○所不爭執，自堪認屬實。另上訴人主張其所有系爭
    土地為被上訴人乙○○、戊○○、庚○○、丁○○、甲○○所有之上開系爭建物
    所占用，其占用情形如附圖一所示，占用面積依次為十一平方公尺、九平方公尺
    、八平方公尺、七平方公尺及六平方公尺，被上訴人乙○○、戊○○、甲○○、
    庚○○則以前揭情詞置辯。經查：
（一）按所有人對於無權占有或侵奪其所有物者，得請求返還之，對於妨害其所有權
      者，得請求除去之，有妨害其所有權之虞者，得請求防止之，民法第七百六十
      七條定有明文。
（二）被上訴人乙○○所有之系爭二十號建物占用系爭土地如附圖二所示Ｂ部分面積
      八平方公尺、被上訴人戊○○所有之系爭十八號建物占用系爭土地如附圖二所
      示Ｃ部分面積六平方公尺、被上訴人庚○○所有之系爭十六號建物占用系爭土
      地如附圖二所示Ｄ部分面積四平方公尺、被上訴人丁○○所有之系爭十四號建
      物占用系爭土地如附圖二所示Ｅ部分面積一平方公尺及Ｆ部分面積二平方公尺
      、被上訴人甲○○所有之系爭十二號建物占用系爭土地如附圖二所示Ｇ部分面
      積三平方公尺及Ｈ部分面積一平方公尺，系爭土地如附圖二所示Ａ部分十六平
      方公尺則為空地等情，業據原審法院會同高雄市楠梓地政事務所勘測現場屬實
      ，並有勘驗筆錄及高雄市楠梓地政事務所繪製之土地複丈成果圖在卷可稽，是
      上訴人此部分之主張堪信為真實，被上訴人戊○○、甲○○、庚○○、乙○○
      主張其等所有之系爭建物均未占用系爭土地云云，不足採信。又被上訴人乙○
      ○所有之系爭二十號建物，若拆除其占用系爭土地如附圖二所示Ｂ部分面積八
      平方公尺，因拆除處不在結構樑柱位置，拆除時僅需先全面支撐，用人工小心
      拆除，無拆除時之安全顧慮；被上訴人戊○○所有之系爭十八號建物及被上訴
      人庚○○所有之系爭十六號建物均係占用系爭土地建築圍牆，無拆除安全問題
      ；被上訴人丁○○所有之系爭十四號建物，若拆除其占用系爭土地如附圖二所
      示Ｆ部分面積二平方公尺，因拆除處不在結構樑柱位置，拆除時僅需先全面支
      撐再拆除，即無拆除時之安全顧慮；被上訴人甲○○所有之系爭十二號建物，
      若拆除占用系爭土地如附圖二所示Ｈ部分面積一平方公尺，因係一磚牆鐵皮屋
      ，亦無拆除時之安全顧慮等情，有高雄市土木技師公會鑑定報告書乙份在卷可
      證。是被上訴人等五人所有之系爭建物占用上訴人所有之系爭土地既無正當權
      源，即屬無權占用，且拆除無安全上之顧慮，依前揭規定，上訴人請求被上訴
      人乙○○應將系爭土地上如附圖二所示Ｂ部分面積八平方公尺之地上物拆除，
      並將上開土地返還予上訴人；被上訴人丁○○應將系爭土地上如附圖二所示Ｅ
      部分面積一平方公尺及Ｆ部分面積二平方公尺之地上物拆除，並將上開土地返
      還予上訴人；被上訴人甲○○應將系爭土地上如附圖二所示Ｇ部分面積三平方
      公尺及Ｈ部分面積一平方公尺之地上物拆除，並將上開土地返還予上訴人；被
      上訴人戊○○應將系爭土地上如附圖二所示Ｃ部分面積六平方公尺之地上物拆
      除，並將上開土地返還予上訴人；被上訴人庚○○應將系爭土地上如附圖二所
      示Ｄ部分面積四平方公尺之地上物拆除，並將上開土地返還予上訴人，為有理
      由，應予准許。至於上訴人主張被上訴人等五人所有之系爭建物占用系爭土地
      面積超過上開部分，則屬無據，應予駁回。
（三）次按無法律上之原因而受利益，致他人受損害者，應返還其利益，民法第一百
      七十九條前段定有明文。又依不當得利之法則請求返還不當得利，以無法律上
      之原因而受利益，致他人受有損害為其條件，故其得請求返還之範圍，應以對
      方所受之利益為限，非以請求人所受損害若干為準，無權占有他人土地，可以
      獲得相當於租金之利益為社會通常之觀念。又土地法第九十七條第一項之所謂
      年息百分之十為限，乃指租金之最高限額而言，並非必須照申報價額年息百分
      之十計算之，且尚須斟酌基地之位置、工商繁榮程度、使用人利用基地之經濟
      價值、所受利益、彼等關係及社會感情等情事，以為決定，有最高法院六十一
      年台上字第一六九五號判例及六十八年台上字第三七一號判例可資參照。準此
      ，被上訴人等五人既係無權占用系爭土地，上訴人自得請求其等五人給付不當
      得利。查，被上訴人戊○○、庚○○、丁○○、甲○○均係於六十八年間分別
      取得系爭建物所有權，而被上訴人乙○○係於八十八年八月十八日始取得系爭
      二十號建物所有權等情，有系爭建物登記謄本在卷可參，故上訴人依不當得利
      之法律關係，請求被上訴人戊○○、庚○○、丁○○、甲○○給付起訴前五年
      即自八十五年二月一日起至九十年一月三十一日止，相當於租金之不當得利損
      害金，及自起訴狀繕本送達翌日起至清償日止，按年息百分之五計算之利息，
      暨自九十年二月一日起相當於租金之不當得利，請求被上訴人乙○○給付自八
      十八年八月十八日起至九十年一月三十一日止（共計十七個月又十四天）相當
      於租金之不當得利損害金，及自起訴狀繕本送達翌日起至清償日止，按年息百
      分之五計算之利息，暨自九十年二月一日起相當於租金之不當得利，即屬有據
      。又系爭土地八十三年七月之申報地價為每平方公尺二千九百六十元，八十六
      年七月及八十九年七月之申報地價均為每平方公尺三千六百元，有土地登記謄
      本及地價謄本附卷可證。本院參酌系爭土地非坐落在繁榮之商業區、外在交通
      及商業尚稱便利、系爭建物均坐落在住宅區○巷道內、被上訴人等均係單純供
      住家用等情，有原審之勘驗筆錄及現場照片在卷可參，認依前述系爭土地之申
      報地價總價年息百分之五核定相當於租金之不當得利較為適當（即每平方公尺
      申報地價乘以各人占用之面積，再乘以百分之五），上訴人逾此部分之請求，
      即屬無據，不予准許。是依此標準計算如附表所示，被上訴人乙○○應給付上
      訴人自八十八年八月十八日起至九十年一月三十一日止相當於租金之不當得利
      為二千零九十四元，被上訴人戊○○、庚○○、丁○○、甲○○應給付上訴人
      自八十五年二月起至九十年一月止，相當於租金之不當得利損害金分別為五千
      一百二十八元、三千四百十三元、二千五百六十四元、三千四百十三元，上訴
      人逾此部分之請求，即屬無據，不予准許。
五、綜上所述，上訴人依據民法第七百六十七條及同法第一百七十九條不當得利之法
    律關係，請求被上訴人乙○○拆除如附圖二所示Ｂ部分面積八平方公尺之地上物
    、被上訴人戊○○拆除如附圖二所示Ｃ部分面積六平方公尺之地上物、被上訴人
    庚○○拆除如附圖二所示Ｄ部分面積四平方公尺之地上物、被上訴人丁○○除拆
    如附圖二所示Ｅ部分面積一平方公尺及Ｆ部分面積二平方公尺之地上物、被上訴
    人甲○○拆除如附圖二所示Ｇ部分面積三平方公尺及Ｈ部分面積一平方公尺之地
    上物，並將上開土地返還予上訴人，及被上訴人乙○○應給付上訴人二千零九十
    四元，及自起訴狀繕本送達翌日即九十年八月二十四日起至清償日止按年息百分
    之五計算之利息，暨自九十年二月一日起至返還系爭土地附圖二所示Ｂ部分之日
    止，按年給付依上開土地面積八平方公尺之各當年度申報總價年息百分之五計算
    之金額；被上訴人戊○○應給付上訴人五千一百二十八元，及自起訴狀繕本送達
    翌日即九十年二月八日起至清償日止按年息百分之五計算之利息，暨自九十年二
    月一日起至返還系爭土地如附圖二所示Ｃ部分之日止，按年給付依上開土地面積
    六平方公尺之各當年度申報總價年息百分之五計算之金額；被上訴人庚○○應給
    付上訴人三千四百十三元，及自起訴狀繕本送達翌日即九十年二月八日起至清償
    日止按年息百分之五計算之利息，暨自九十年二月一日起至返還系爭土地如附圖
    二所示Ｄ部分之日止，按年給付依上開土地面積四平方公尺之各當年度申報總價
    年息百分之五計算之金額；被上訴人丁○○應給付上訴人二千五百六十四元，及
    自起訴狀繕本送達翌日即九十年二月八日起至清償日止按年息百分之五計算之利
    息，暨自九十年二月一日起至返還系爭土地如附圖二所示Ｅ、Ｆ部分之日止，按
    年給付依上開土地面積三平方公尺之各當年度申報總價年息百分之五計算之金額
    ；被上訴人甲○○應給付上訴人三千四百十三元，及自起訴狀繕本送達翌日即九
    十年二月十三日起至清償日止按年息百分之五計算之利息，暨自九十年二月一日
    起至返還系爭土地如附圖二所示Ｇ、Ｈ部分之日止，按年給付依上開土地面積四
    平方公尺之各當年度申報總價年息百分之五計算之金額，為有理由，應予准許。
    上訴人逾此所為請求，為無理由，應予駁回。原審就上開被上訴人乙○○應拆除
    如附圖二所示Ｂ部分之地上物、被上訴人丁○○應拆除如附圖所示Ｆ部分之地上
    物、及被上訴人甲○○應拆除Ｈ部分之地上物部分，暨自九十年二月一日起，被
    上訴人等五人應給付上訴人不當得利部分，為上訴人敗訴之判決，尚有未洽，上
    訴意旨求予廢棄改判，為有理由，爰由本院予以廢棄改判如主文第二項、第三項
    、第四項、第五項、第六項、第七項、第八項、第九項所示。至於上訴人之請求
    不應准許部分，原判決為上訴人敗訴之判決，並駁回其假執行之聲請，於法並無
    不合，上訴意旨求予廢棄改判，為無理由，應駁回其上訴。
六、本件事證已臻明確，兩造其餘攻擊防禦方法，於判決結果不生影響，故不再一一
    論述，併此明。
七、據上論結，本件上訴為一部有理由，一部無理由，依民事訴訟法第四百五十條、
    第四百四十九條第一項、第四百六十三條、第三百八十五條第一項前段、第七十
    九條但書、第八十五條第一項前段，判決如主文。
中      華      民      國    九十二    年      二      月    二十七    日
                                      臺灣高等法院高雄分院民事第三庭
~B1審判長法官  張國彬
~B2      法官  徐文祥
~B3      法官  鄭月霞
右為正本係照原本作成。
不得上訴。
~B法院書記官  魏文常
中      華      民      國    九十二    年      二      月    二十七    日
附表：
（一）被上訴人乙○○部分：
      3,600元（申報地價）×8平方公尺（面積）×5％÷12＝120元120×17＋120×
      14/31＝2094元（元以下四捨五入）。
（二）被上訴人戊○○部分：
      3,600元（申報地價）×6平方公尺（面積）×5％÷12＝90元；2,960元（申報
      地價）×6平方公尺（面積）×5％÷12＝74元；74×17＋90×43＝5128元。
（三）被上訴人庚○○部分：
      3,600元（申報地價）×4平方公尺（面積）×5％÷12＝60元；2,960元（申報
      地價）×4平方公尺（面積）×5％÷12＝49元（元以下四捨五入）。49×17＋
      60×43＝3413元。
（四）被上訴人丁○○部分：
      3,600元（申報地價）×3平方公尺（面積）×5％÷12＝45元；2,960元（申報
      地價）×3平方公尺（面積）×5％÷12＝37元；37×17＋45×43＝2564元。
（五）被上訴人甲○○部分：
      3,600元（申報地價）×4平方公尺（面積）×5％÷12＝60元；2,960元（申報
      地價）×4平方公尺（面積）×5％÷12＝49元（元以下四捨五入）；49×17＋
      60×43＝3413元。


司法院資訊處製作；財團法人民間司法改革基金會備份。
